【裁判字號】    98,交聲,357
【裁判日期】    990106
【裁判案由】    違反道路交通管理處罰條例
【裁判全文】
臺灣宜蘭地方法院交通事件裁定         98年度交聲字第357號
原處分機關  交通部公路總局臺北區監理所宜蘭監理站
異  議  人  乙○○
即受處分人
上列異議人即受處分人因違反道路交通管理處罰條例案件，對於
交通部公路總局臺北區監理所宜蘭監理站於民國98年9月7日所為
之宜監字第裁43-P00000000號裁決處分，聲明異議，本院裁定如
下：
    主  文
異議駁回。
    理  由
一、原處分意旨略以：異議人即受處分人乙○○於民國98年6月1
    1日上午10時51分許，駕駛車號T9-4479號自小客車，行經臺
    9線179.6公里處北上車道崇德段，因該路段限速60公里，經
    測速時速為84公里，超速24公里，為花蓮縣政府警察局新城
    分局製作違反道路交通管理事件通知單（下稱舉發通知單）
    舉發，並經原處分機關於98年9月7日以宜監字第裁43-P0000
    0000號違反道路交通管理事件裁決書，依道路交通管理處罰
    條例第40條之規定，裁處罰鍰新臺幣（下同）1,800元等語
    。
二、異議意旨略以：伊當時係依速限規定行車，且為避免影響車
    速較快之其他車輛通行或超車，伊於駛入該四線道路段時，
    即行駛於外車道。由於北上內側車道時有其他車輛通行或超
    車，舉發機關有可能測得其他車輛超速，卻因攝影角度誤判
    伊所駕車輛為違規車輛。又設置於本件舉發違規地點之固定
    雷達測速儀並未測得伊之違規事實，舉發機關是否正確舉發
    ，即有疑義，為此爰聲明異議，請求撤銷原處分等語。
三、按行車速度，依速限標誌或標線之規定，道路交通安全規則
    第93條第1項前段定有明文。次按汽車駕駛人，行車速度，
    超過規定之最高時速，除有第43條第1項第2款情形外，處1,
    200元以上2,400元以下罰鍰。又汽車駕駛人有同條例第40條
    情形者，並予記違規點數1點，道路交通管理處罰條例第40
    條、第63條第1項第1款亦分別定有明文。
四、經查：
（一）異議人於98年6月11日10時51分許，駕駛所有車牌號碼T9-
      4479號自用小客車，行經台9線179.6公里處北上車道崇德
      段，以時速84公里超速行駛之事實，有舉發通知單及舉發
      照片各1張在卷可稽（詳本院卷第8頁），是異議人於上開
      時、地，確有超速以時速84公里之速度，駕駛前揭自用小
      客車之違規行為，足以認定。
（二）異議人雖主張本件舉發機關係誤判伊所駕車輛為違規車輛
      。然證人即舉發本件之警員甲○○於本院調查時結證稱：
      「（問：你們的測速儀器，是否可能發生二部車會車或是
      同向前進，而發生失準的情形？）我們設定的是單向車道
      ，對向的車輛不會偵測到，如果二部車同向平行的情形，
      只能偵測到一部車輛的速度，如果是前後的話，兩部車子
      都會偵測到。」，「（問：你是否記得本件車輛，當時有
      無前後車、或是同向平行的狀況？）我記得當時只有本件
      的車號活動三角架號自小客車，沒有其他車輛。」等語（
      詳本院卷第33頁），核與舉發照片所示（詳本院卷第25頁
      ），當時異議人之自小客車係行駛在外側車道，內側車道
      則無其他車輛入鏡相符，足證未有異議人所辯有其他車輛
      超速之情形。再本件舉發之雷達測速儀，係經濟部標準檢
      驗局檢定合格，檢定日期為97年7月8日，有效期限至98年
      7月31日，有檢定合格書1紙在卷可稽（詳本院卷第9頁）
      ，是異議人為警舉發當時，舉發單位使用之雷達測速儀仍
      在有效使用期限內。此外，復無證據證明該機器有故障之
      虞，或證人甲○○有捏造事實違法取締之情事，故堪認該
      雷達測速儀所測得之數據可達到符合國家標準之正確性，
      執勤警員本其維護交通秩序及安全之職責，依據該測得數
      據所為之上開舉發行為，應無違誤。從而，異議人前揭辯
      解，應不足取。
（三）又異議人主張設置於本件舉發違規地點之固定雷達測速儀
      並未測得伊之違規事實，質疑本件舉發機關執法之正確性
      。然此業據證人甲○○於審理中證稱：「（問：本件在台
      九線崇德段179.6公里處的測速器，是負責偵測什麼？）
      這是我們設定流動的測速儀器。179.6公里處，是偵測南
      下車道的測速器。」，「（問：北向車道除了你們本件測
      速器以外，還有無其他測速器？）只有南向有測速器，北
      向在本路段附近沒有其他固定式的測速器。」等語（詳本
      院卷第33至34頁），並有卷附花蓮縣警察局新城分局交通
      事故暨測速地點網頁公告畫面1紙可佐（詳本院卷第6頁）
      。準此，異議人上揭置辯，顯與本件取締違規行為無涉，
      故屬無據。
五、綜上所述，異議人所有之車輛確有上開原處分意旨所指之違
    規行為。從而，原處分機關依道路交通管理處罰條例第40條
    規定裁處罰鍰1,800元，並依第63條第1項第1款規定記違規
    點數1點，核無不合。本件聲明異議為無理由，應予駁回。
六、據上論斷，應依道路交通案件處理辦法第19條，裁定如主文
    。
中    華    民    國    99    年    1     月    6     日
                  交通法庭法  官  張育彰
以上正本證明與原本無異。
如不服本裁定，應於裁定送達後5日內，向本院提出抗告狀。（
應附繕本）
                          書記官  陳靜宜
中    華    民    國    99    年    1     月    6     日

司法院資訊處製作；財團法人民間司法改革基金會備份。
